【裁判字號】    92,上更(一),756
【裁判日期】    921219
【裁判案由】    違反麻醉藥品管理條例
【裁判全文】
臺灣高等法院刑事判決                        九十二年度上更(一)字第七五六號
    上  訴  人
    即  被  告  丙○
    指定辯護人  本院公設辯護人  乙○○
右列上訴人因毒品危害防制條例案件，不服臺灣桃園地方法院八十七年度訴字第一五
０七號，中華民國九十二年二月二十六日第一審判決（起訴案號：臺灣桃園地方法院
檢察署八十七年度偵緝字第四三五號），提起上訴，本院判決後經最高法院撤銷發回
，本院判決如左：
    主  文
原判決關於連續非法販賣化學合成麻醉藥品部分撤銷。
丙○被訴販賣第二級毒品及幫助販賣第二級毒品部分均無罪。
    理  由
一、公訴意旨略以：被告丙○自八十七年三月間起至同年五月底止，連續多次在桃園
    市○○街「錢鼠遊樂場」、桃園市○○路「摩洛哥遊藝場」及旁邊之「金鑽遊藝
    場」，販賣安非他命予曾富民，每次均購買一千元至三千元不等，由曾富民先在
    遊藝場內交錢，再與丙○至徐某停放在遊藝場外紅色車號ＧＥ─八一三三號之汽
    車上取貨，丙○將安非他命以塑膠袋包裏，藏放在引擎蓋下之水箱附近，或特製
    車門內，或駕駛座、乘客座之椅墊內，邊開車，邊由丙○按曾富民購買之價錢自
    袋中分裝，平均每週購買一次，期間曾富民帶同警方於八十七年五月十二日晚上
    十時三十分許，為警在桃園市○○街三一Ｏ巷口，在丙○駕駛之前開自小客車左
    後方加油蓋內查獲安非他命一包，又丙○另基於幫助販賣安非他命之犯意（幫助
    販賣第一級毒品海洛因部分，已經判決無罪確定），於八十七年七月二十三日中
    午十二時許帶黃宗耀至桃園市○○路找不詳年籍名為呂樹木之人購買安非他命，
    呂某當場交付重達二十六點六公克之安非他命予黃宗耀，因認被告此部分涉犯毒
    品危害防制條例第四條第二項販賣及幫助販賣第二級毒品之罪嫌等語。
二、公訴人認被告涉犯右揭販賣安非他命犯行及幫助販賣安非他命之犯行，無非係以
    右揭事實，業據曾富民及黃宗輝供述在卷，為其主要論據，惟訊據上訴人即被告
    丙○矢口否認有販賣安非他命予曾富民之情事，辯稱：是伊與曾富民共同集資向
    綽號「阿志」之人購買，並非由伊販賣安非他命予曾富民等語。
三、經查：
甲、被告被訴販賣安非他命予曾富民部分：
    １、(1)證人曾富民於警訊時供稱：我安非他命是向丙○以每包三千元購得，自八
          十七年二月初至今共購買十七次左右，前後曾在桃園市○○路摩洛哥遊樂
          場共購買約八次，其它都是在桃園市○○街二九八號錢鼠遊樂場購得，在
          摩洛哥遊樂場，有時在遊樂場裡交易，有時在廁所交易，每次金額不是二
          千元就是三千元，在錢鼠遊樂場時，先將欲購買之金額拿給他，他便走出
          至桃園市○○街三一Ｏ巷ＧＥ─八一三三號車內將安非他命交給我，每次
          金二千及三千元，最後一次是八十七年五月六日下午十時許，在錢鼠遊樂
          場購得，八十七年五月十二日下午十時三十分許，我同警方在ＧＥ─八一
          三三號自小客車旁等丙○出來欲取安非他命時，在加油蓋查獲安非他命等
          語（詳第六八五三號偵查卷第十一頁）。
        (2)證人曾富民於偵查中供稱：自八十七年二月起開始向丙○買了十幾次，莊
          枝鋒的安非他命是他直接將錢交給丙○的等語（詳第六八五三號偵查卷第
          二八頁背面、二九頁）。
        (3)證人曾富民再於偵查中供稱：八十七年年初過年完畢就向丙○買，都是到
          錢鼠遊藝場、金鑽遊樂場找他，八十七年三月至五月被告均在錢鼠混，每
          次以一千或三千元不等向他買，我是在錢鼠裡面交錢給他，他把我帶到店
          外他的車子那裡取出安非他命給我，他的安非他命放在引擎蓋、水箱、或
          椅子下或車門內起子撬開，一千元買零點三四公克，分裝好的一袋是賣五
          千元，我買一千元他就在車內再從袋中再分裝出來，車上有分裝袋等語（
          詳第六八五三號偵查卷第七三頁背面、七四頁）。
        (4)證人曾富民又於偵查中供稱：自八十七年三月初開始向被告買，最後一次
          是八十七年六月初，每星期買一次或每二星期買一次，在錢鼠遊樂場等語
          （見第四三五號偵緝卷第二八頁）。
        (4)證人曾富民於原審供稱：從八十七年三、四月起，以一千元買一公克安非
          他命，約一星期買二次，最後一次在八十七年六、七月間，被告在車上拿
          給我，在車上分裝給我等語（詳原審卷二第九八頁）。
        (5)證人曾富民於本院上訴審則改稱：未向被告買過安非他命，是怕不能交保
          才咬住被告等語（詳上訴卷第一一二頁）。
        則證人曾富民先後之供述，對於被告究於何時？於何處？販賣次數？販賣金
        額？販賣重量？即有前後不一之瑕疵，甚且關於被告究係一千元售予零點三
        四公克之安非他命或一千元售予一公克之安非他命，所述重量相距頗大，真
        象如何頗值存疑。
    ２、證人曾富民指述被告在車上藏置安非他命之地方，為引擎蓋、水箱、或椅子
        下或車門內起子撬開處，然被告為警查獲時，安非他命卻在油箱蓋處起獲，
        亦與證人曾富民所述不同，況ＧＥ─八一三三號自用小客車，並非被告所有
        ，而係登記於彭正松名下，由彭正松兒子彭仁標兒子借予被告一節，已經證
        人彭仁標結證屬實（詳上訴卷第一四三之一頁），並有車籍資料一紙附卷可
        證（詳第六八五三號偵查卷第七頁），顯見該車並非被告所有，被告僅暫時
        向朋友借得，如何能如證人曾富民所述，長期在ＧＥ─八一三三號自用小客
        車上販賣安非他命？
    ３、再證人曾富民一再證稱：車上有分裝袋，被告分裝好的安非他命是一袋五千
        元，因證人曾富民僅買一千元，所以被告在車上分裝云云，惟警方在被告車
        上並未扣到任何分裝袋或磅秤，且安非他命價格昂貴，證人曾富民購買安非
        他命時，豈可能安非他命重量任被告隨意倒置於分裝袋內？堪認證人曾富民
        所述被告販賣安非他命秤重量過程，顯與常情有違。
    ４、且證人莊枝鋒於偵查中供稱：安非他命是向曾富民買的，都是一手交錢，一
        手交貨，都是拿來我家給我等語（詳第六八五三號偵查卷第四六頁），按證
        人莊枝鋒一再指述安非他命是證人曾富民販給他，與被告無關，由證人莊枝
        鋒之證述可以印證證人曾富民所述：莊枝鋒直接交錢給被告一詞，顯屬無稽
        。
    ５、另查獲被告時在場之警員甲○○、丁○○於本院一致結證稱：當時是先查獲
        曾富民，依據曾富民供述說是向被告買，才帶同曾富民至錢鼠遊樂場外，被
        告所駕駛之ＧＥ─八一三三號自用小客車旁埋伏，等被告出來才上前逮捕被
        告，並未讓曾富民進入遊藝場假裝向被告買安非他命等語（詳本院卷九十二
        年十二月十二日審理筆錄），顯見被告並無公訴人所指於八十七年五月十二
        日在錢鼠遊樂場內收受曾富民價金一事甚明。
    ６、綜上所述，本案並未查扣到大量安非他命，亦無分裝袋、磅秤，而證人曾富
        民先後指述不一，且就一千元究竟可以買到多次安非他命？被告如何在車上
        分裝？被告在車上如何藏放安非他命？等販賣安非他命之重要經過，所述均
        與事實不符，故尚難僅憑證人曾富民先後不同指述，而無其他佐證情況下，
        遽認被告有販賣安非他命情事。
乙、被告被訴幫助販賣安非他命部分：
    按證人黃宗耀先則於警訊時供稱：八十七年七月二十三日中午十二時許，因其友
    人要購買毒品安非他命，後來其前往找丙○說朋友要購買一兩安非他命，本來約
    定在桃園市「永盛保齡球館」交易，後來其友人不能前來，丙○乃前往不詳年籍
    、住居所「呂樹木」之人家中取得重約二六‧六公克安非他命後，即叫伊開車至
    呂樹木家中接他們，後來其開車至永盛保齡球館時，丙○要求下車，其與名為「
    呂樹木」之人一同前往板橋市將安非他命交給其友人云云（詳第一五九四四號卷
    第十七頁反面至第十八頁），嗣於原審調查改證稱：並未和丙○一起向呂樹木購
    買安非他命云云，顯見證人黃宗耀之證詞即有前後不一之瑕疵。再者，果如公訴
    意旨所稱，被告丙○帶同黃宗耀購買數量多達二六‧六公克之安非他命，則被告
    豈願未得任何利益，甘冒為警查獲罹重典之風險？亦甚有可疑，而此部分並未有
    任何證物扣案足資佐證，且該次販售價格若干？販售之地點係在何處？公訴人均
    未提出證據，以供查證其真實性，自難僅憑證人黃宗耀上揭有瑕疵之證詞，即遽
    認被告有此部分幫助販賣安非他命之犯行。
丙、綜上所述，不能證明被告有販賣及幫助販賣安非他命之犯行，原審疏未考量證人
    曾富民之證述，先後不一，與事實不符，遽為被告有罪之判決，其認定事實，顯
    有違誤，被告以未販賣為由提起上訴，為有理由，自應由本院將原判決關於被告
    販賣安非他命部分撤銷，改為無罪判決之諭知。
據上論斷，應依刑事訴訟法第三百六十九條第一項前段、第三百六十四條、第三百零
一條第一項判決如主文。
本案經檢察官吳國南到庭執行職務。
中      華      民      國     九十二     年     十二     月    十九    日
                              臺灣高等法院刑事第十八庭
                                  審判長法  官  吳      敦
                                        法  官  梁  宏  哲
                                        法  官  劉  慧  芬
右正本證明與原本無異。
檢察官如不服本判決應於收受送達後十日內向本院提出上訴書狀，其未敘述上訴之理
由者並得於提起上訴後十日內向本院補提理由書（均須按他造當事人之人數附繕本）
。
                                        書記官  鎖  瑞  嶺
中      華      民      國    九十二    年     十二     月     十九     日


司法院資訊處製作；財團法人民間司法改革基金會備份。
